臺灣屏東地方法院刑事裁定　　　　　　　111年度聲字第149號
聲　請　人
即　被　告　丘家銘



選任辯護人　郭泓志律師
上列聲請人即被告因家庭暴力之傷害案件（110 年度訴字第621
號），聲請具保停止羈押，本院裁定如下：
    主  文
聲請駁回。
    理  由
一、聲請意旨略以：聲請人即被告（下稱被告）丘家銘於檢察官
    訊問及於法院準備程序時之供述始終一致，就自己所見所聞
    均為充分之陳述，本件亦有被害人之陳述在卷，事證明確，
    實無勾串證人之虞；又被害人業經主管機關安置在案，另名
    未成年子女亦已由被告之母接回家中扶養，不會再交由被告
    獨自扶養與照顧，顯已無再犯可能性，是本件並無羈押之原
    因及必要性，爰請求准予具保停止羈押並解除禁見等語。
二、按被告及得為其輔佐人之人或辯護人得隨時具保，向法院聲
    請停止羈押，刑事訴訟法第110 條第1 項定有明文。惟聲請
    具保停止羈押，除有同法第114 條各款所列情形之一，不得
    駁回者外，其准許與否，該管法院有自由裁量之權（最高法
    院91年度台抗字第456 號裁定、46年台抗字第21號判例意旨
    參照）。另按被告是否符合具保停止羈押之條件，應視其原
    羈押之原因及必要性是否消滅，如原羈押之原因及必要性仍
    屬存在，自應繼續羈押而不准被告以具保或其他替代性手段
    代替羈押。
三、經查：
（一）被告前因家庭暴力之傷害案件，經本院於民國110 年12月
      9 日訊問後，認其涉犯家庭暴力防治法第2 條第2 款、刑
      法第277 條第1 項、兒童及少年福利與權益保障法第112
      條第1 項前段之成年人故意對兒童犯家庭暴力之傷害罪犯
      罪嫌疑重大，且有事實足認有勾串共犯及反覆實施同一犯
      罪之虞，而有羈押之原因及必要，爰依刑事訴訟法第101
      條第1 項第2 款及同法第101 條之1 第1 項第2 款之規定
      ，裁定自110 年12月9 日起羈押被告，並禁止接見、通信
      在案。
（二）被告雖以前揭情詞為由，聲請具保停止羈押。本院認被告
      雖對於被訴罪名均為有罪答辯（見本院卷第151 頁），然
      卻對於犯罪之細部情節多有爭執，其供述並與同案被告陳
      炯雲存有歧異，且其前曾在本院訊問時自承於偵查中與同
      案被告陳炯雲勾串，自有事實足認有勾串共犯之虞；又觀
      諸被害人丘○文（106 年11月生，其餘資料詳卷）傷勢遍
      及全身，且有多處新舊傷併陳，被告於本院準備程序時也
      自承毆打被害人係橫跨數月且多次為之，亦有事實足認有
      反覆實施同一犯罪之虞，縱被害人目前為主管機構安置，
      然被告在法律上（因收養）仍為被害人之父，難以擔保被
      告不會再犯，故其前述之羈押原因並未消滅；復考量目前
      全案尚未審結，為避免上述被告勾串共犯或反覆實施同一
      犯罪之風險，兼衡被告所涉本案情節、被害人生命及身體
      法益之保護、被告人身自由受限制之程度及國家刑事司法
      權之有效行使，認目前仍無法以具保、責付或限制住居等
      其他方式替代羈押之執行，而有羈押之必要性。此外，本
      案亦無刑事訴訟法第114 條各款所定不得駁回具保停止羈
      押聲請之情形，是被告請求准予具保停止羈押並解除禁見
      ，均無理由，應予駁回。
四、依刑事訴訟法第220 條，裁定如主文。
中    華    民    國   111    年    2     月    10    日
                  刑事第二庭審判長    法  官  莊鎮遠
                                      法  官  曾思薇
                                      法  官  吳昭億
以上正本證明與原本無異。
如不服本裁定應於裁定送達後5 日內向本院提出抗告書狀敘述抗
告之理由抗告於臺灣高等法院高雄分院。
中    華    民    國   111    年    2     月    10    日
                                      書記官  蕭秀蓉